---
title: "rnaseq"
output:
  html_document:
    df_print: paged
---

```{r setup, include=FALSE}
#https://github.com/dtravisany/rnaseq
```

```{r}
# Librerias necesarias para gráficar
#install.packages("RColorBrewer")
#install.packages("gplots")
#install.packages("ggplot2")
install.packages("data.table")
```
```{r}
# https://www.ncbi.nlm.nih.gov/pmc/articles/PMC4302049/pdf/13059_2014_Article_550.pdf
#if (!requireNamespace("BiocManager", quietly = TRUE))
	#install.packages("BiocManager")

#BiocManager::install("biomaRt")
#BiocManager::install("DESeq2")
```
```{r}
#Cargaremos todos los paquetes que utilizaremos en el práctico
library("DESeq2")
library("data.table")
```
#Preparando para el Cálculo de Expresión Diferencial

Establecemos una ubicación donde trabajaremos, esta por conveniencia será la carpeta que definimos anteriormente
```{r}
carpeta = "/Users/alonso/Documents/GitHub/rnaseq/"
setwd(carpeta)
```

Definiremos un prefijo que le pondremos a todos nuestros archivos de salida del análisis
```{r}
outputPrefix = "practico_rnaseq_de"
```

Ahora cargaremos los archivos que estan alojados en la variable carpeta
```{r}
sampleFiles = c("SRR358996_trimmedAligned.sortedByCoord.out.bam.htseq.out",
                "SRR358997_trimmedAligned.sortedByCoord.out.bam.htseq.out")
```

Ahora estableceremos un nombre para cada muestra, lo sacaremos del archivo
descargado desde `GXA` (https://www.ebi.ac.uk/gxa/home).

En este caso he optado por asignar el nombre utilizando Tejido, Número de Paciente y fenotipo quedando de la siguiente manera: Tejido_NumeroPaciente_fenotipo es muy importante que el nombre que pongamos acá este en perfecta relación con el nombre de los archivos de arriba, esto hay que revisarlo en la sección `Experiment Design` (ebi.ac.uk/gxa/experiments/E-GEOD-33294/Experiment%20Design) o en la tabla `experiment_design`.

```{r}
sampleNames = c("liver_473_adjacent_non-tumor_tissue", "liver_473_tumor")
```

Ahora estableceremos las condiciones de cada muestra
```{r}
sampleCondition = c("non-tumor", "tumor")
```

Agregaremos toda esta info a un Data Frame (Tabla)
```{r}
sampleTable = data.frame(sampleName = sampleNames, fileName = sampleFiles, condition = sampleCondition)
```

Estableceremos cuales son los tratamientos
```{r}
treatments = c("non-tumor", "tumor")
```

# Expresión diferencial

Como utilizamos htseq para realizar los conteos, podremos acceder a comandos especiales de DESeq2 para el tratamiento desde archivos de conteo provenientes de este software. Es útil ver el manual para esta [sección](http://bioconductor.org/packages/release/bioc/vignettes/DESeq2/inst/doc/DESeq2.html#htseq-count-input).

entregamos el dataframe, la carpeta que establecimos al principio y las condiciones que estan en la tabla como condition.

```{r}
ddsHTSeq = DESeqDataSetFromHTSeqCount(sampleTable = sampleTable,
                                       directory = carpeta,
                                       design = ~ 1)
colData(ddsHTSeq)$condition = factor(colData(ddsHTSeq)$condition,
                                      levels = treatments)
```

Ahora ejecutamos la expresión Diferencial:

```{r}
dds = DESeq(ddsHTSeq)
res = results(dds)
```

Ahora sacaremos los genes DE con un p-valor ajustado < 0.05 y ordenados de menor p-valor-ajustado a mayor p-valor-ajustado:

```{r}
res = subset(res, padj<0.05)
res = res[order(res$padj),]
```

Guardaremos nuestros resultados en archivos CSV.
```{r}
resdata = merge(as.data.frame(res), as.data.frame(counts(dds,normalized =TRUE)), by = 'row.names', sort = FALSE)
names(resdata)[1] = 'gene'
write.csv(resdata,quote=FALSE, row.names=FALSE, file = paste0(outputPrefix, "-resultados-normalizados.csv"))

# Conteos Normalizados compatibles con GSEA.
table = as.data.frame(counts(dds),normalized=T)
table2 = setDT(table,keep.rownames = TRUE)[]
colnames(table2)[1] = "gene"

write.table(table2, sep="\t" , quote=FALSE, row.names = FALSE,  file = paste0(outputPrefix, "_conteos_normalizados.txt"))
```

Ahora tendremos dos archivos, el primero es nuestra expresión diferencial (OUTPUTPREFIX-resultados-normalizados.csv).




